【裁判字號】    99,台上,2086
【裁判日期】    991111
【裁判案由】    請求確認僱傭關係存在
【裁判全文】
最高法院民事裁定            九十九年度台上字第二○八六號
上  訴  人  黃志忠
            陳奎元
            李詩庚
            黃煇濱
            江建專
            鄭千求
            謝阿玉
            吳淑珍
            蔡明諺
共      同
訴訟代理人  林春榮律師
被 上訴 人  彰化縣員林鎮公所
法定代理人  蔡和昌
上列當事人間請求確認僱傭關係存在事件，上訴人對於中華民國
九十九年四月二十八日台灣高等法院台中分院第二審判決（九十
八年度勞上字第一五號），提起上訴，本院裁定如下：
    主  文
上訴駁回。
第三審訴訟費用由上訴人負擔。
    理  由
本件於上訴人提起第三審上訴後，被上訴人之法定代理人變更為
蔡和昌，茲據其聲明承受訴訟，核無不合，先予敘明。
其次，按上訴第三審法院，非以原判決違背法令為理由，不得為
之。又提起上訴，上訴狀內應記載上訴理由，其以民事訴訟法第
四百六十九條所定事由提起第三審上訴者，應於上訴狀內表明：
原判決所違背之法令及其具體內容、暨依訴訟資料合於該違背法
令之具體事實。其依同法第四百六十九條之一規定提起上訴者，
並應具體敘述為從事法之續造、確保裁判之一致性或其他所涉及
之法律見解具有原則上重要性之理由。同法第四百六十七條、第
四百七十條第二項分別定有明文。而依同法第四百六十八條規定
，判決不適用法規或適用不當者，為違背法令；依同法第四百六
十九條規定，判決有該條所列各款情形之一者，為當然違背法令
。是當事人提起第三審上訴，如合併以同法第四百六十九條及第
四百六十九條之一之事由為上訴理由時，其上訴狀或理由書應表
明該判決所違背之法令條項，或有關判例、解釋字號，或成文法
以外之習慣或法理等及其具體內容，暨係依何訴訟資料合於該違
背法令之具體事實，並具體敘述為從事法之續造、確保裁判之一
致性或其他所涉及之法律見解具有原則上重要性之理由。如未依
上述方法表明，或其所表明者與上開法條規定不合時，即難認為
已合法表明上訴理由，其上訴自非合法。本件上訴人對於原判決
提起第三審上訴，雖以該判決違背法令為由，惟核其上訴理由狀
所載內容，係就原審取捨證據、認定事實及解釋契約之職權行使
所論斷：被上訴人因員林鎮垃圾量逐年減少、清潔隊部分業務委
外處理，清潔隊業務減縮，清潔隊人員超過需求，人事成本過重
，於節流未果、財政短絀情形下，裁減清潔隊員一百六十八人之
四十人，並無違反最後手段原則。其經公開制訂裁減考核標準後
，據以考核決定包括上訴人在內之四十名被裁減人員，資遣終止
與上訴人等間僱佣關係，尚無不合。上訴人主張兩造間之僱佣關
係仍然存在，並請求被上訴人給付薪資，均難認有理等情，指摘
為不當，並就原審命為辯論及已論斷者，泛言謂為違法，而非表
明該判決所違背之法令及其具體內容，暨依訴訟資料合於該違背
法令之具體事實，更未具體敘述為從事法之續造、確保裁判之一
致性或其他所涉及之法律見解具有原則上重要性之理由，難認其
已合法表明上訴理由。依首揭說明，應認其上訴為不合法。
據上論結，本件上訴為不合法。依民事訴訟法第四百八十一條、
第四百四十四條第一項、第九十五條、第七十八條，裁定如主文
。
中    華    民    國  九十九  年   十一   月   十一   日
                      最高法院民事第六庭
                          審判長法官  劉  福  聲  
                                法官  鄭  玉  山  
                                法官  劉  靜  嫻  
                                法官  袁  靜  文  
                                法官  黃  義  豐  
本件正本證明與原本無異
                                      書  記  官  
中    華    民    國  九十九  年   十一   月  二十三  日
                                                      v

司法院資訊處製作；財團法人民間司法改革基金會備份。
